Minutes et répertoires du notaire Antoine II BELOT, 13 mai 1710 - 21 mars 1725 (étude II)
Archives nationales
- Minutes de Antoine II BELOT, 1710 - 21 mars 1725; MC/ET/II/365 - MC/ET/II/420
  - Minutes. 1724, janvier - 1724, décembre, janvier 1724 - décembre 1724; MC/ET/II/415
    - Contrat de mariage entre François Porlier de Soisy, maître d'hôtel du grand prieur de France, hôtel prieural du Temple et Catherine Leroy, fille de Jacques Leroy (décédé), distillateur et marchand d'eau de vie, rue des Arcis, 11 mai 1724; MC/ET/II/415
      contrat de mariage; Arcis (rue des); Porlier de Soisy, François; Leroy, Catherine; Leroy, Jacques; maître d'hôtel; distillateur; commerçant
    - Contrat de mariage entre Claude Dantan, doreur, rue de la Haute-Vannerie et Marie-Thérèse Plessis, fille de Michel Plessis, maître tisserand, rue de Sèvres, 14 mai 1724; MC/ET/II/415
      contrat de mariage; Sèvres (rue de); Vannerie (rue de la); Dantan, Claude; Plessis, Marie-Thérèse; Plessis, Michel; décorateur; tisserand
    - Contrat de mariage entre Thomas Leconte, bourgeois de Paris, rue de Richelieu et Marianne Capron, fille de Pierre Capron (décédé), marchand, rue Troussevache, 17 décembre 1724; MC/ET/II/415
      contrat de mariage; Richelieu (rue de); Troussevache (rue); Leconte, Thomas; Capron, Marianne; Capron, Pierre; commerçant
  - Minutes. 1725, janvier - 1725, 21 mars, janvier 1725 - 21 mars 1725; MC/ET/II/416
    - inventaire après décès de Jacques Raffy, marchand teinturier, rue Troussevache et sa femme, Marie-Françoise Guyet, 2 mars 1725; MC/ET/II/416
      inventaire après décès; Troussevache (rue); Raffy, Jacques; Guyet, Marie-Françoise; commerçant; teinturier blanchisseur
    - Inventaire après décès de Robert Malubrié, maîitre graveur, rue Jean-Pain-Mollet, époux de Anne Bochet, 17 mars 1725; MC/ET/II/416
      inventaire après décès; Jean-Pain-Mollet (rue); Malubrié, Robert; Bochet, Anne; graveur
  - Minutes (constitutions de rentes publiques). 1714, janvier - 1714, mars, janvier 1714 - mars 1714; MC/ET/II/417
    Édit de décembre 1713, rentes annuelles et perpétuelles au denier 25, 14 millions sur les aides, gabelles et grosses fermes, édit décembre 1713, troisième édit d'aliénation sur les tailles, 6 millions de livres sur les Trésor Royal et les tailles, rentes au denier 12.
    constitution de rente
    - Marché entre Nicolas Grenoble, maître sculpteur et peintre, et Jacques Petau, conseiller du roi, lieutenant civil et criminel à Etampes, pour une sépulture qui devra être achevée avant le 15 octobre moyennant 150 livre., 4 septembre 1615; MC/ET/II/417
      Précisions sur les lieux: Etampes (Essonne)--Saint-Basile (église)
      Documents du Minutier central concernant les peintres, sculpteurs et graveurs au XVIIe siècle (1600-1650) [études I à X, 1955 actes], par Marie-Antoinette Fleury, tome I, Paris, S.E.V.P.E.N, 1969, p. 342 (instrument de recherche imprimé dématérialisé, certaines notices sont plus détaillées dans la version intégrale accessible en ligne par la rubrique 'Autres instruments de recherche', voir contexte dans le Plan d’orientation général - Notaires de Paris, guides thématiques du Minutier).
      marché; Etampes (Essonne); Grenoble, Nicolas; Petau, Jacques; lieutenant civil ou criminel (Ancien Régime); peintre; sculpteur
  - Minutes (constitutions de rentes publiques). 1714, avril - 1714, mai, avril 1714 - mai 1714; MC/ET/II/418
    Édit de décembre 1713, rentes annuelles et perpétuelles au denier 25, 14 millions sur aides et gabelles et grosses fermes.
  - Minutes (constitutions de rentes publiques). 1714, juin - 1714, juillet, juin 1714 - juillet 1714; MC/ET/II/419
  - Minutes (constitutions de rentes publiques). 1714, août - 1714, décembre, août 1714 - décembre 1714; MC/ET/II/420
    - HEROUX (Estienne) Serrurier Rue Saint-Honoré .. § Inventaire après décès de la soeur de .., 8 janvier 1728; MC/ET/II/420
      inventaire; Heroux, Estienne
    - VASSE (Michel) Maître serrurier enclos Saint-Marie du Temple. § Inventaire de la femme de .., 8 janvier 1728; MC/ET/II/420
      inventaire; Vasse, Michel
    - BESSE (René) Maître maçon Carré Saint-Geneviève § Quittance donnée par .., 22 février 1728; MC/ET/II/420
      quittance; Besse, René
    - COLLIN (Charles) Maître maçon Rue Saint Merry § Quittance, 22 février 1728; MC/ET/II/420
      quittance; Collin, Charles
- Répertoire(s) de Antoine II BELOT, 7 février 1697 - 6 septembre 1721; MC/RE/II/2
  - Répertoire. 1697, 7 février - 1721, 6 septembre, 7 février 1697 - 6 septembre 1721; MC/RE/II/2
    Répertoire des notaires Louis Moufle (8 septembre 1697-7 février 1710), Antoine II Belot (13 mai 1710-10 février 1725 ), Louis Tranchard (4 juin 1710-6 septembre 1721).
    Informations concernant le classement et la cotation:
    Le niveau inférieur de description, quand il existe, correspond aux mentions d'actes contenues dans le répertoire. Parmi celles-ci, certaines peuvent y être décrites, de manière plus ou moins détaillée. Pour consulter l'acte proprement dit, il convient de rechercher la cote au niveau des articles (registre ou liasse) des minutes du notaire (cote de type 'MC/ET').